---
title: "Avalições Auditor Crawler"
output:
    html_document:
    css: styles.css
theme: sandstone
---

```{r echo=FALSE, message=FALSE, warning=FALSE}
library(tidyverse) # 
library(broom)
library(jsonlite) # Ler dados json
library(dplyr) # 
library(here)
library(DT)
library(boot)
library(ggplot2)
source(here::here("code/lib.R"))
theme_set(theme_bw())

```

## Lendo os dados

```{r read}
resultados_avaliacoes = read_avaliacoes()
resultados_avaliacoes[is.na(resultados_avaliacoes)] <- ""

gararito = read_gabaritos()
gararito[is.na(gararito)] <- ""

empresas_portais <- readr::read_csv(here::here("data/empresas_portais.csv"))
```


## Adicionando combinação encontrada em cada município no gabarito

```{r}
empresas_portais <- empresas_portais %>% 
    select(municipio, fornecedor)

gararito<-left_join(gararito, empresas_portais, by=c("municipio"))
```


## Juntando Avaliações e Gabaritos

```{r}
# concatena os dois csv o do gabarito e avaliações do crawler
data<-left_join(resultados_avaliacoes, gararito, by=c("municipio", "item", "criterio"))
```

## Sumarizando as avaliações

```{r}

precisao <- data %>% 
    group_by(id, municipio, criterio, item, aproach, date) %>% 
    mutate(
           
           #verifica se a avaliação foi acertiva
           tp = (valid == TRUE 
           & valid == encontrado 
           #valida se no gabarito e na avaliação o item foi encontrado na mesma url 
           & (grepl(local_encontrado, pathSought) |
                  grepl(local_encontrado_2, pathSought))) | (valid == FALSE 
           & valid == encontrado),
           
           fn =  valid == FALSE 
           & encontrado == TRUE,
           
           fp = valid == TRUE 
           & encontrado == FALSE
          )
```

## Quantificando métricas

```{r}

metricas_result <- precisao %>% 
    #filter(!is.na(aproach )) %>% 
    group_by(municipio, aproach, date) %>% 
    summarise(
        total_itens = n(),
        tp_total = sum(tp), 
        fn_total = sum(fn),
        fp_total = sum(fp),
        
        #cálculo das métricas 
        recall = tp_total/(tp_total + fn_total),
        precision =  tp_total/(tp_total + fp_total),
        f1_score = (2*(recall*precision))/(recall+precision),
        
        #tempo das avaliações
        median_duration_min = median(durationMin),
        median_duration = median(duration),
        max_duration = max(duration),
        max_durationMin = max(durationMin),
        median_num_access_node = median(contNodeNumberAccess),
        max_num_access_node = max(contNodeNumberAccess),
        all_access_node = sum(contNodeNumberAccess),
        combination = last(fornecedor),
        tipo_exp = last(tipo_exp)
    )


metricas_result <- metricas_result %>%
  filter(total_itens == 61 | total_itens == 48)

metricas_result %>% 
    
    write_csv(here::here("data/resultados_sumarizado.csv"))

metricas_result %>%
  arrange(desc(recall))


```

## Avaliações por abordagem

```{r}
metricas_result %>%
    group_by(aproach) %>% 
    summarise(ocorrencia = n()) %>%
    ggplot(aes(y=ocorrencia, x=reorder(aproach, +(ocorrencia)))) + 
    geom_bar(stat = "identity",  fill="#5499C7") + 
    ggtitle("Número de Avaliações por Abordagem") +
    xlab("Abordagem") + 
    ylab("Número de avaliações") +
    coord_flip()
```

## Avaliações por valor do Recall e Precision

```{r}
metricas_result %>%
    ggplot(aes(x=recall)) + 
    geom_histogram(alpha=0.5, position="identity", bins=20) 

metricas_result %>%
    ggplot(aes(x=precision)) + 
    geom_histogram(alpha=0.5, position="identity", bins=20) 
```

```{r}
metricas_result %>%
    ggplot(aes(x=recall, color=aproach)) + 
    geom_histogram(fill='white', alpha=0.5, position="identity", bins=20) +
    facet_grid(aproach ~ .)


metricas_result %>%
    ggplot(aes(x=precision, color=aproach)) + 
    geom_histogram(fill='white', alpha=0.5, position="identity", bins=20) +
    facet_grid(aproach ~ .)

```

## Avaliações por tempo (Min)

```{r}
metricas_result %>%
    ggplot(aes(x=median_duration_min, color=aproach)) + 
    geom_histogram(fill='white', alpha=0.5, position="identity", bins=20) +
    facet_grid(aproach ~ .)

metricas_result %>%
    ggplot(aes(x=max_durationMin, color=aproach)) + 
    geom_histogram(fill='white', alpha=0.5, position="identity", bins=20) +
    facet_grid(aproach ~ .)

```

## Avaliações por número de nós acessados

```{r}
metricas_result %>%
    ggplot(aes(x=median_num_access_node, color=aproach)) + 
    geom_histogram(fill='white', alpha=0.5, position="identity", bins=20) +
    facet_grid(aproach ~ .)

metricas_result %>%
    ggplot(aes(x=max_num_access_node, color=aproach)) + 
    geom_histogram(fill='white', alpha=0.5, position="identity", bins=20) +
    facet_grid(aproach ~ .)

```

## Avaliações com Recall abaixo de 0.7

```{r eval=FALSE, include=FALSE}
metricas_result %>%
    filter(recall < 0.8 & !is.na(aproach))  %>%
    ggplot(aes(x=recall, fill=combination)) + 
    geom_histogram( alpha=0.5, position="identity", bins=20) +
    facet_grid(aproach ~ .)

```

## Número de Avaliações por abordagem

```{r}
metricas_result %>%
    group_by(municipio) %>%
    summarise(bfs = sum(aproach == 'bfs'), dfs = sum(aproach == 'dfs'), bandit = sum(aproach == 'bandit'), tipo_exp=last(tipo_exp)) %>%
    arrange(desc(dfs)) %>%
    datatable(options = list(pageLength = 10),  rownames = FALSE, class = 'cell-border stripe')
```

## Todas as Avaliações


```{r}
metricas_result %>%
    select(municipio, aproach, date, recall, precision, f1_score) %>%
    arrange(desc(recall)) %>% 
    datatable(options = list(pageLength = 30),  rownames = FALSE, class = 'cell-border stripe')
```

