---
title: "Experimento 02 Auditor Crawler"
output:
    html_document:
    css: styles.css
theme: sandstone
---

```{r echo=FALSE, message=FALSE, warning=FALSE}
library(tidyverse) # 
library(broom)
library(jsonlite) # Ler dados json
library(dplyr) # 
library(here)
library(DT)
library(boot)
library(ggalt)
set.seed(12345)
library(ggplot2)
library(ggbeeswarm)
source(here::here("code/lib.R"))
theme_set(theme_bw())

```

## Lendo os dados

```{r read}
resultados_avaliacoes_exp02 = read_avaliacoes()
resultados_avaliacoes_exp02[is.na(resultados_avaliacoes_exp02)] <- ""

gararito = read_gabaritos()
gararito[is.na(gararito)] <- ""

empresas_portais <- readr::read_csv(here::here("data/empresas_portais.csv"))
```

## Removendo avaliações que não pertecem ao experimento 02
```{r}
resultados_avaliacoes_exp02 <- resultados_avaliacoes_exp02 %>% 
  filter(tipo_exp == 'less_itens' & (municipio != 'Curral de Cima' & municipio != 'todo'))

```



## Adicionando combinação encontrada em cada município no gabarito

```{r}
empresas_portais <- empresas_portais %>% 
    select(municipio, fornecedor)

gararito<-left_join(gararito, empresas_portais, by=c("municipio"))
```


## Juntando Avaliações e Gabaritos

```{r}
# concatena os dois csv o do gabarito e avaliações do crawler
data<-left_join(resultados_avaliacoes_exp02, gararito, by=c("municipio", "item", "criterio"))
```

## Sumarizando as avaliações

```{r}
sumarise_exp02 <- data %>% 
    group_by(id, municipio, criterio, item, aproach, date) %>% 
    mutate(
           
           #verifica se a avaliação foi acertiva
           tp = (valid == TRUE 
           & valid == encontrado 
           #valida se no gabarito e na avaliação o item foi encontrado na mesma url 
           & (grepl(local_encontrado, pathSought) |
                  grepl(local_encontrado_2, pathSought))) | (valid == FALSE 
           & valid == encontrado),
           
           fn =  valid == FALSE 
           & encontrado == TRUE,
           
           fp = valid == TRUE 
           & encontrado == FALSE
          )
head(sumarise_exp02)
```

## Quantificando métricas

```{r}

metricas_result_exp02 <- sumarise_exp02 %>% 
    #filter(!is.na(aproach )) %>% 
    group_by(municipio, aproach, date) %>% 
    summarise(
        total_itens = n(),
        tp_total = sum(tp), 
        fn_total = sum(fn),
        fp_total = sum(fp),
        
        #cálculo das métricas 
        recall = tp_total/(tp_total + fn_total),
        precision =  tp_total/(tp_total + fp_total),
        f1_score = (2*(recall*precision))/(recall+precision),
        
        #tempo das avaliações
        median_duration_min = median(durationMin),
        median_duration = median(duration),
        max_duration = max(duration),
        max_durationMin = max(durationMin),
        median_num_access_node = median(contNodeNumberAccess),
        max_num_access_node = max(contNodeNumberAccess),
        all_access_node = sum(contNodeNumberAccess),
        combination = last(fornecedor),
        tipo_exp = last(tipo_exp)
    )


metricas_result_exp02 <- metricas_result_exp02 %>%
  filter(total_itens == 48 & recall > 0.46)

metricas_result_exp02 %>% 
    write_csv(here::here("data/resultados_sumarizado_exp.csv"))

metricas_result_exp02 %>%
  arrange(desc(recall))

```

## Remoção de avaliações que não possuem maior 

```{r}
metricas_result_exp02 <- metricas_result_exp02 %>%
  group_by(municipio, aproach) %>%
  mutate(variance_recall = sd(recall), recall_median = median(recall)) %>%
  ungroup() %>%
  mutate(recall_t = recall - recall_median ) %>%
  arrange(desc(recall_t), municipio, aproach) %>%
  group_by(municipio, aproach) %>%
  slice(seq_len(2)) %>%
  ungroup()
```



## Avaliações por abordagem

```{r}


metricas_result_exp02 %>%
    group_by(aproach) %>% 
    summarise(ocorrencia = n()) %>%
    ggplot(aes(y=ocorrencia, x=reorder(aproach, +(ocorrencia)))) + 
    geom_bar(stat = "identity",  fill="#5499C7") + 
    ggtitle("Número de Avaliações por Abordagem") +
    xlab("Abordagem") + 
    ylab("Número de avaliações") +
    coord_flip()
```

## Número de Avaliações por abordagem

```{r}
metricas_result_exp02 %>%
    group_by(municipio) %>%
    summarise(bfs = sum(aproach == 'bfs'), dfs = sum(aproach == 'dfs'), bandit = sum(aproach == 'bandit')) %>%
    arrange(desc(dfs)) %>%
    datatable(options = list(pageLength = 10),  rownames = FALSE, class = 'cell-border stripe')
```

## Todas as Avaliações

```{r}
metricas_result_exp02 %>%
    select(municipio, aproach, date, recall, precision, f1_score) %>%
    arrange(desc(recall)) %>% 
    datatable(options = list(pageLength = 10),  rownames = FALSE, class = 'cell-border stripe')
```

```{r}


```


## Recall 

```{r}
metricas_result_exp02 %>%
  group_by(aproach)  %>%
  ggplot(aes(x = reorder(aproach, -(recall)), y = recall)) + 
  geom_dotplot(aes(fill = aproach),
               color='white',
               binaxis = "y", 
               binwidth = 0.015,
               stackdir = "center") +
  stat_summary(fun.y = median, fun.ymin = median, fun.ymax = median,
                 geom = "crossbar", width = 0.5, alpha=0.3,aes(colour='Mediana'), ) +
  scale_linetype_manual("", values=c("median"="x")) +
  scale_fill_manual(values=c("#999999", "#f39422", "#537ec5", '#293a80')) +
  scale_colour_manual(values=c("black", "black", "#56B4E9", '#293a80')) +
  labs(x='Algoritmo', y="Recall", title="", color = "") + 
  guides(fill=guide_legend(title="Algoritmo"))  + 
  theme(legend.position = "bottom")


``` 

## Precision 

```{r}
metricas_result_exp02 %>%
  group_by(aproach)  %>%
  ggplot(aes(x = reorder(aproach, -(precision)), y = precision)) + 
  geom_dotplot(aes(fill = aproach),
               color='white',
               binaxis = "y", 
               binwidth = 0.0075,
               stackdir = "center") +
  stat_summary(fun.y = median, fun.ymin = median, fun.ymax = median,
                 geom = "crossbar", width = 0.5, alpha=0.3,aes(colour='Mediana'), ) +
  scale_linetype_manual("", values=c("median"="x")) +
  scale_fill_manual(values=c("#999999", "#f39422", "#537ec5", '#293a80')) +
  scale_colour_manual(values=c("black", "black", "#56B4E9", '#293a80')) +
  labs(x='Algoritmo', y="Precisão", title="", color = "") + 
  guides(fill=guide_legend(title="Algoritmo")) + 
  theme(legend.position = "bottom")

  

``` 

## Intervalo de Confiança da Mediana encontrada do F1 Score para cada Abordagem


```{r}
#Calcula a media das posições escolhidas nas buscas.
set.seed(123)

recall_boot.exp02 <- function (d, i) {
    dt<-d[i,]
    return(c(
          median(dt$recall)
    ))
}

create_ic <- function(x) {
  x <- last(x)
  df.boot <- filter(metricas_result_exp02, aproach == x)
  
  bootstrap.aproach.exp02 <- boot(
          data = df.boot, 
          statistic = recall_boot.exp02, 
          R = 4000 )
  
  ci.exp2 = tidy(bootstrap.aproach.exp02, 
          conf.level = .95,
          conf.method = "bca",
          conf.int = TRUE)
  
  print(glimpse(ci.exp2))
  
  return(ci.exp2)
}


ics.aproach_exp02 <- metricas_result_exp02 %>%
  group_by(aproach) %>% 
   summarise(
     median_value = median(recall),
     ci = list(create_ic(aproach))
  ) %>% 
  unnest(ci) 
  
ics.aproach_exp02 %>%  
  ggplot() + 
  geom_errorbar(aes(x = aproach, y = statistic, ymin = conf.low, ymax = conf.high), width = 0.05) +
  geom_point(aes(x=aproach, y=median_value), color='#f39422', size=1.5) + 
  ylim(0.5, 1) +
  labs(y='Recall', x='Algoritmo', title="") 

```

```{r}
#Calcula a media das posições escolhidas nas buscas.
set.seed(123)

precision_boot.exp02 <- function (d, i) {
    dt<-d[i,]
    return(c(
          median(dt$precision)
    ))
}

create_ic.exp02.precision <- function(x) {
  x <- last(x)
  df.boot <- filter(metricas_result_exp02, aproach == x)
  
  bootstrap.aproach.exp02.precision <- boot(
          data = df.boot, 
          statistic = precision_boot.exp02, 
          R = 4000 )
  
  ci.exp2.precision = tidy(bootstrap.aproach.exp02.precision, 
          conf.level = .95,
          conf.method = "bca",
          conf.int = TRUE)
  
  print(glimpse(ci.exp2.precision))
  
  return(ci.exp2.precision)
}


ics.aproach_exp02 <- metricas_result_exp02 %>%
  group_by(aproach) %>% 
   summarise(
     median_value = median(precision),
     ci = list(create_ic.exp02.precision(aproach))
  ) %>% 
  unnest(ci) 
  
ics.aproach_exp02 %>%  
  ggplot() + 
  geom_errorbar(aes(x = aproach, y = statistic, ymin = conf.low, ymax = conf.high), width = 0.05) +
  geom_point(aes(x=aproach, y=median_value), color='#f39422', size=1.5) + 
  ylim(0.5, 1) +
  labs(y='Precisão', x='Algoritmo', title="") 
```


## F1 Score por cada Município da Amostra 


```{r}
metricas_result_exp02 %>% 
  group_by(municipio, aproach) %>% 
  summarise(max_value = max(f1_score), min_value = min(f1_score), median_value=median(f1_score)) %>% 
  ggplot(aes(y=municipio)) + 
  geom_point(aes(x=min_value, color='#293a80'), size=1, shape=108) +
  geom_point(aes(x= max_value, color='#537ec5'), size=1, shape=108)  +
  geom_dumbbell(color="#e3e2e1", aes(x = min_value, xend = max_value), colour_x = "#293a80", colour_xend = "#537ec5", size=3.1,
                dot_guide=TRUE, dot_guide_size=0.25, shape=108) + 
  #geom_point(aes(x= median_value, color='#f39422'), size=6, shape=108) +
  geom_point(aes(x= median_value, color='#f39422'), size=3, alpha= 0.8, shape=108) +
  scale_color_manual(name = "", values = c("#293a80", "#537ec5", "#f39422"), labels = c("Mínimo", "Máximo", "Mediana")) +
  labs(x='F1 Score', y=NULL, title="") +
  facet_grid(.~ aproach)
```


## Tempo de Duração  

```{r}
metricas_result_exp02 %>%
  group_by(aproach)  %>%
  ggplot(aes(x = reorder(aproach, +(max_durationMin)), y = max_durationMin)) + 
  geom_dotplot(aes(fill = aproach),
               color='white',
               binaxis = "y", 
               binwidth = 22,
               stackdir = "center") +
  stat_summary(fun.y = median, fun.ymin = median, fun.ymax = median,
                 geom = "crossbar", width = 0.5, alpha=0.3,aes(colour='Mediana'), ) +
  scale_linetype_manual("", values=c("median"="x")) +
  scale_fill_manual(values=c("#999999", "#f39422", "#537ec5", '#293a80')) +
  scale_colour_manual(values=c("black", "black", "#56B4E9", '#293a80')) +
  labs(x='Algoritmo', y="Duração (Min)", title="", color = "") + 
  guides(fill=guide_legend(title="Algoritmo")) + 
  theme(legend.position = "bottom")

```

## Nós Acessados  


```{r}
metricas_result_exp02 %>%
  group_by(aproach)  %>%
  ggplot(aes(x = reorder(aproach, +(max_num_access_node)), y = max_num_access_node)) + 
  geom_dotplot(aes(fill = aproach),
               color='white',
               binaxis = "y", 
               binwidth = 5,
               stackdir = "center") +
  stat_summary(fun.y = median, fun.ymin = median, fun.ymax = median,
                 geom = "crossbar", width = 0.5, alpha=0.3,aes(colour='Mediana'), ) +
  scale_linetype_manual("", values=c("median"="x")) +
  scale_fill_manual(values=c("#999999", "#f39422", "#537ec5", '#293a80')) +
  scale_colour_manual(values=c("black", "black", "#56B4E9", '#293a80')) +
  labs(x='Algoritmo', y="Número de Nós Acessados", title="", color = "") + 
  guides(fill=guide_legend(title="Algoritmo")) + 
  theme(legend.position = "bottom")

```


## f1 Score por combinação

```{r}
metricas_result_exp02 %>% 
  group_by(combination, aproach) %>% 
  summarise(max_value = max(f1_score), min_value = min(f1_score), median_value=median(f1_score)) %>% 
  ggplot(aes(y=combination)) + 
  geom_point(aes(x=min_value, color='#293a80'), size=1, shape=108) +
  geom_point(aes(x= max_value, color='#537ec5'), size=1, shape=108)  +
  geom_dumbbell(color="#e3e2e1", aes(x = min_value, xend = max_value), colour_x = "#293a80", colour_xend = "#537ec5", size=3.1,
                dot_guide=TRUE, dot_guide_size=0.25, shape=108) + 
  #geom_point(aes(x= median_value, color='#f39422'), size=6, shape=108) +
  geom_point(aes(x= median_value, color='#f39422'), size=3, alpha= 0.8, shape=108) +
  scale_color_manual(name = "", values = c("#293a80", "#537ec5", "#f39422"), labels = c("Mínimo", "Máximo", "Mediana")) +
  labs(x='F1 Score', y=NULL, title="") +
  facet_grid(.~ aproach)

```

## Número de nós acessados por combinação

```{r}

metricas_result_exp02 %>% 
  group_by(combination, aproach) %>% 
  summarise(max_value = max(max_num_access_node), min_value = min(max_num_access_node), median_value=median(max_num_access_node)) %>% 
  ggplot(aes(y=combination)) + 
  geom_point(aes(x=min_value, color='#293a80'), size=1, shape=108) +
  geom_point(aes(x= max_value, color='#537ec5'), size=1, shape=108)  +
  geom_dumbbell(color="#e3e2e1", aes(x = min_value, xend = max_value), colour_x = "#293a80", colour_xend = "#537ec5", size=3.1,
                dot_guide=TRUE, dot_guide_size=0.25, shape=108) + 
  #geom_point(aes(x= median_value, color='#f39422'), size=6, shape=108) +
  geom_point(aes(x= median_value, color='#f39422'), size=3, alpha= 0.8, shape=108) +
  scale_color_manual(name = "", values = c("#293a80", "#537ec5", "#f39422"), labels = c("Mínimo", "Máximo", "Mediana")) +
  labs(x='Número de Nós Acessados', y=NULL, title="") +
  facet_grid(.~ aproach)
```

## Duração das avaliações por combinações

```{r}
metricas_result_exp02 %>% 
  group_by(combination, aproach) %>% 
  summarise(max_value = max(max_durationMin), min_value = min(max_durationMin), median_value=median(max_durationMin)) %>% 
  ggplot(aes(y=combination)) + 
  geom_point(aes(x=min_value, color='#293a80'), size=1, shape=108) +
  geom_point(aes(x= max_value, color='#537ec5'), size=1, shape=108)  +
  geom_dumbbell(color="#e3e2e1", aes(x = min_value, xend = max_value), colour_x = "#293a80", colour_xend = "#537ec5", size=3.1,
                dot_guide=TRUE, dot_guide_size=0.25, shape=108) + 
  #geom_point(aes(x= median_value, color='#f39422'), size=6, shape=108) +
  geom_point(aes(x= median_value, color='#f39422'), size=3, alpha= 0.8, shape=108) +
  scale_color_manual(name = "", values = c("#293a80", "#537ec5", "#f39422"), labels = c("Mínimo", "Máximo", "Mediana")) +
  labs(x='Número de Nós Acessados', y=NULL, title="") +
  facet_grid(.~ aproach)
```


